---
output: github_document
---

<!-- README.md is generated from README.Rmd. Please edit that file -->

```{r, include = FALSE}
knitr::opts_chunk$set(
  collapse = TRUE,
  comment = "#>"
)

library(magrittr)

main_repo <- "main-intro-ml"
turma <- "202003-intro-ml"
```

## Configuração inicial

#### Passo 1: Instalar pacotes

```{r, eval=FALSE}
install.packages("remotes")

# instalar pacote da Curso-R
remotes::install_github("curso-r/CursoR")

# instalar pacotes que vamos usar durante o curso
CursoR::instalar_dependencias()
```

#### Passo 2: Criar um projeto do RStudio

Faça um projeto do RStudio para usar durante todo o curso e em seguida abra-o.

```{r, eval = FALSE}
install.packages("usethis")
usethis::create_package("caminho_ate_o_projeto/nome_do_projeto")
```

#### Passo 3: Baixar o material

Certifique que você está dentro do projeto criado no passo 2 e rode o código abaixo.

**Observação**: Assim que rodar o código abaixo, o programa vai pedir uma escolha de opções. Escolha o número correspondente ao curso de Introdução ao Machine Learning!

```{r, eval=FALSE}
# Baixar ou atualizar material do curso
CursoR::atualizar_material()
```

## Slides

```{r, echo = FALSE}
knitr::kable(
  tibble::tibble(
    slide = CursoR:::list_github_files(main_repo, "slides/", "html"),
    link = paste0("https://curso-r.github.io/", main_repo, "/", slide)
  ) %>% 
    dplyr::filter(!stringr::str_detect(slide, "_files/"))
)
```

## Scripts usados em aula

```{r, echo = FALSE}
nome_pasta <- "scripts/"
knitr::kable(
  tibble::tibble(
    script = list.files(nome_pasta, pattern = ".R"),
    link = paste0("https://curso-r.github.io/", turma, "/", nome_pasta, script)
  )
)
```


